【裁判字號】    91,聲判,84
【裁判日期】    920210
【裁判案由】    聲請交付審判
【裁判全文】
臺灣臺中地方法院刑事裁定                          九十一年度聲判字第八四號
    聲  請  人
    即 告訴 人  甲○○  住雲.
    被      告  乙○○  男五十.
右列聲請人因告訴被告詐欺案件，不服臺灣高等法院臺中分院檢察署檢察長駁回再議
之處分（九十一年度上聲議字第八八五號），聲請交付審判，本院裁定如左：
    主  文
聲請駁回。
    理  由
一、按告訴人不服上級法院檢察署檢察長或檢察總長認為再議無理由而駁回之處分者
    ，得於接受處分書後十日內委任律師提出理由狀，向該管第一審法院聲請交付審
    判；法院認為交付審判之聲請不合法或無理由者，應駁回之，刑事訴訟法第二百
    五十八條之一、第二百五十八條之三第二項前段，分別定有明文。
二、聲請人原告訴意旨略以：被告乙○○原為隆勤包裝科技股份有限公司（下稱隆勤
    公司）負責人，於民國（下同）八十三年間以隆勤公司要購買機器，且已向日本
    訂購，但資金不足為由，請告訴人甲○○幫忙將其所有坐落於雲林縣土庫鎮○○
    段六七○地號之土地借予被告乙○○週轉，被告乙○○並表示時間不會太長，並
    簽發發票日為八十五年一月十九日、面額新台幣（下同）二千九百五十萬元、發
    票人為隆勤包裝科技股份有限公司、付款人為臺灣中小企業銀行南投分行之支票
    一紙交付告訴人甲○○收執，取得告訴人甲○○信任後，被告乙○○即以告訴人
    甲○○之該筆土地向臺灣中小企業銀行草屯分行貸款二千九百五十萬元，詎被告
    乙○○貸款所得之款項，並未支付機器款，而挪為他用，且嗣後又將告訴人甲○
    ○之土地設定第二順位抵押而向永欣租賃股份有限公司（以下簡稱永欣公司）借
    款，告訴人甲○○於被告乙○○簽發之支票遭退票後，始知受騙，因認被告乙○
    ○涉有刑法第三百三十九條第一項之詐欺取財罪嫌云云。
三、案經臺灣臺中地方法院檢察署檢察官以該署九十一年度偵字第一四四八號偵查
    結果，認為：按犯罪事實應依證據認定之，無證據不得推定其犯罪事實，刑事訴
    訟法第一百五十四條定有明文。又刑法第三百三十九條詐欺罪之成立，以意圖為
    自己或第三人不法之所有，以詐術使人將本人或第三人之物交付為要件。所謂以
    詐術使人交付，必須被詐欺人因其詐術而陷於錯誤，若其所用方法，不能認為詐
    術，亦不致使人陷於錯誤，即不構成該罪，最高法院四十六年台上字第二六○號
    著有判例可資參照。訊據被告乙○○堅決否認有何詐欺之犯行，辯稱：當時是以
    公司名義向告訴人借的，利息是到後來公司財務出問題才無法支付利息，並沒有
    詐欺的意思等語。經查：（一）、本件告訴人係經女婿蘇永宏即隆勤公司之經理
    介紹，而由被告出面與告訴人洽談以告訴人所有之土地抵押借款事宜，則蘇永宏
    當對隆勤公司之營運狀況有相當之認識，此據證人蘇永宏證稱隆勤公司業務不錯
    ，當時認為製造寶特瓶有前景等語，始願意介紹岳母即告訴人以土地抵押貸款之
    方式，向銀行貸得二千九百五十萬元之鉅款予隆勤公司，告訴人與被告所經營之
    隆勤公司間有相當信任關係，並非僅基於被告單面之說詞而決定提供土地借款。
    雖告訴人曾陳稱被告係以公司要購買機器惟資金不足才願意提供土地借款，但並
    無證據足認雙方有明確約定該筆款項之用途限於購買機器，且告訴人於檢察官訊
    問有何證據證明該筆款項未用以購買機械時回答：「我的意思是說他沒有去還錢
    ，不是說他沒有去買機械」等語（見九十一年八月七日訊問筆錄），故告訴人及
    代理人廖湖中律師其後雖仍爭執被告將款項用於購買原料，並未購買機械，認為
    被告施用詐術，惟款項究係用於機械或原料，既均係供隆勤公司使用，告訴人並
    未爭執款項非供隆勤公司使用，則隆勤公司之財務及營運狀況如何應係告訴人須
    瞭解之重心，款項用於購買機械或原料，此對告訴人而言，並無影響，僅係告訴
    人是否借款之動機考量，難認被告有施用詐術。況被告借得之款項確實用於隆勤
    公司購料之週轉金，未挪為私用，業據證人即隆勤公司會計林彩月到庭陳稱屬實
    ；參酌隆勤公司向永欣公司承租吹瓶機一套，自八十四年三月二十四日起付款，
    每月須付款八十九萬七千零九十七元，付了四期，之前亦有業務往來，原本隆勤
    公司要租四年，租金高達八千一百十四萬八千二百七十二元，亦據證人即永欣公
    司總經理陳惠證述明確，則隆勤公司貸款之款項雖高達二千多萬元惟尚不足以
    支付該機械四年之租金，可見公司資金額度需求甚高；再者，被告交付告訴人之
    支票係發票人為隆勤公司，告訴人基於前述理由信賴隆勤公司之資力及發展性，
    始願提供土地抵押借貸款，並接受該擔保之票據，並非信賴被告個人之資力甚明
    ，故雖係被告出面向告訴人洽談，但被告係以隆勤公司急需資金為由，由告訴人
    提供土地向銀行貸款供隆勤公司使用，此借貸法律關係存於隆勤公司與告訴人之
    間。（二）、被告將告訴人之土地設定第二順位抵押權給永欣公司，係經告訴人
    簽名同意，並將證件等寄到隆勤公司，業據告訴人陳述在卷（見九十一年九月九
    日訊問筆錄），是被告將告訴人之土地設定第二順位抵押權之事，告訴人理應知
    情，告訴人雖稱：設定第二順位之事，伊不懂云云，惟告訴人已辦理過第一順位
    抵押權之設定，何以會不明原因簽名辦理第二順位抵押權之認定，顯有悖經驗法
    則。（三）、隆勤公司之客戶於八十三年九月颱風影響受有損失，致訂單量減少
    、下單時間延後，且隆勤公司財務受影響等情，業據證人蘇永宏證述在卷；又隆
    勤公司於八十四年三月前之支票往來均屬正常，自八十四年五月五日起，始遭拒
    絕往來之事實，亦經臺灣桃園地方法院檢察署檢察官於八十九年度調偵字第六八
    號被告乙○○詐欺案件中查明屬實，且有桃園縣票據交換所桃票字第五六三號函
    附該卷內可資參照，該案經聲請再議，為臺灣高等法院檢察署駁回再議聲請，有
    該案不起訴處分書及臺灣高等法院檢察署處分書等在卷可憑；此外，被告於經營
    隆勤公司多年後因週轉不靈而停止營運，並無詐欺債權人之不法所有意圖等情，
    歷經臺灣臺北地方法院檢察署八十六年度偵字第一四九一號、臺灣南投地方法院
    八十五年度自字第一二七號判決、臺灣高等法院臺中分院八十七年度上易字第六
    號判決、臺灣南投地方法院八十六年度自字第一六號裁定及臺灣高等法院臺中分
    院八十七年度抗字第一二號裁定、本署八十八年度偵續字第一一六號等一再認定
    ，而分別為不起訴處分或判決無罪或自訴駁回確定在案，復有不起處分書及裁定
    書等在卷可佐，並經調閱相關案卷核對無訛。足見隆勤公司於八十三年間向告訴
    人商借土地辦理貸款，並簽發支票擔保時，尚非陷於無資力狀態，隆勤公司其後
    因週轉不靈致無法給付告訴人票款，尚非向告訴人請求提供土地借款時所得預知
    ，難以遽論被告有何詐欺犯行。至告訴人所指隆勤公司未繳納利息一節，係民事
    債務關係，應循民事法律程序請求，與被告是否涉及詐欺取財無涉。此外，復查
    無其他積極證據足資證明被告有詐欺之犯行，自應認其罪嫌尚有不足，而依刑事
    訴訟法第二百五十二條第十款處分不起訴。
四、聲請人不服上開不起訴處分，聲請再議，經臺灣高等法院臺中分院檢察署檢察長
    以九十一年度上聲議字第八八五號審核結果，認為：除肯認上揭臺灣臺中地方法
    院檢察署檢察官於原不起訴處分書所述各點理由外，另就聲請人所提再議理由予
    以指駁：聲請人聲請再議意旨略以：（１）、被告係以公司須買機器，已向日本
    訂購透過聲請人女婿蘇永宏介紹始認識，並非介紹隆勤公司之財務與業務，亦非
    介紹聲請人向銀行貸得二千九百五十萬元予隆勤公司，聲請人與隆勤公司並無相
    當信任關係，因此聲請人係陷於錯誤始應允借貸。且蘇永宏係該公司業務經理，
    並非財務經理，隆勤公司之財務，自不能與被告相比。再原檢察官既認隆勤公司
    租賃機器之租金甚高，更足証被告係以購買機器款不足為由，詐騙聲請人土地借
    其週轉。而隆勤公司八十三年九月因颱風影響受有損失，致訂單減少，下單延後
    財務受影響，益徵被告在八十三年其公司已無支付能力，卻隱瞞事實，是原檢察
    官之認定亦與事實不符。（２）、被告自稱所得之款項係用來買原料及隆勤公司
    之週轉金，但究竟用於何處，被告並未交代，當初被告若言明其貸得之款項要用
    購買原料及該公司之週轉金，而非用於購買機器，則聲請人不可能同意將土地借
    其貸款。（３）、聲請人之土地借被告週轉，並未向被告收取分文利息，而被告
    向台灣中小企業銀行草屯分行借款之利息只繳了幾期就拒繳，亦未向該銀行協調
    解決，被告所簽發之二千九百五十萬元支票，屆期提示亦遭退票，足証被告向聲
    請人詐騙，於土地借款之初，即無歸還之意。（４）、被告以系爭土地原向彰化
    銀行土庫分行貸款，只能貸得八百多萬元，被告卻能向南投縣草屯鎮台灣中小企
    業銀行草屯分行貸得二千九百五十萬，未事先告知聲請人，被告於取得該款後並
    未用於購買機器，而挪為私用，只象徵性地繳交幾期利息後即拒繳。（５）、再
    聲請人年紀已高，又聽不懂國語，是否有陳述「我的意思是說他沒有去還錢，不
    是說他沒有去買機器」、「被告將聲請人之土地設定第二順位抵押權給永欣租賃
    股份有限公司，係經聲請人簽名同意，並將証件等寄到隆勤公司」等語，自有再
    查明之必要云云指摘原處分不當。惟查，聲請人雖一再陳明被告借款係用於購買
    機器，但並無任何証据以資証明，而被告將所借得之款全用於隆勤公司，聲請人
    亦同意系爭土地再行貸款，已如前述。而隆勤公司係因八十三年九月之颱風受到
    影響，致訂單量減少，財務始出狀況，亦為聲請人之女婿蘇永宏所自承，是被告
    向聲請人借款之時，該公司之資力尚可週轉，只因事後確因週轉不靈致無法給付
    聲請人票款，自非聲請人於借款之初所得預見，是本件僅係民事債務糾紛，應依
    民事途徑解決，此外復查無其他事証足以証明被告有詐欺犯行，聲請人据前詞聲
    請再議為無理由，而依刑事訴訟法第二百五十八條前段規定，予以處分駁回再議
    。
五、本件聲請交付審判意旨則以：被告係施用詐術，使聲請人陷於錯誤，而將所有土
    地借其持向台灣中小企銀草屯分行貸款，取得二千九百五十萬元不法所得：（一
    ）、被告係以其負責之隆勤公司須要買機器，且已向日本訂購，透過聲請人女婿
    蘇永宏介紹（原處分認無證據足認雙方有明確約定該筆款項之用途限於買機器，
    顯有誤解，蘇永宏即可證明被告以須要買機器為由，請蘇永宏介紹認識聲請人，
    向聲請人借土地週轉），拜託聲請人將坐落雲林縣土庫鎮○○段六七０地號之土
    地借其向台灣中小企銀草屯分行週轉，蘇永宏僅止於介紹被告和聲請人認識而已
    ，並非介紹隆勤公司之財務與業務，亦非介紹聲請人向銀行貸得二千九百五十萬
    元鉅款予隆勤公司（借款人並非聲請人），被告亦無介紹隆勤公司之財務與業務
    ，聲請人和隆勤公司並無相當信任關係，確僅基於被告單面之說詞而決定提供土
    地借款（聲請人既非隆勤公司股東，亦未在隆勤公司擔任任何職務，亦無從被告
    或隆勤公司取得任何利息等好處，那來相當信任關係），原處分顯有誤解；被告
    說只借半年即還，使聲請人陷於錯誤，將所有土地借其持向台灣中小企銀草屯分
    行週轉，詎貸出來款項，並非用於付機器款，銀行貸款利息僅繳了幾期後就拒繳
    ，致聲請人所有土地遭到查封拍賣。（二）、蘇永宏係隆勤公司之業務經理，並
    非財務經理，隆勤公司之財務，其知悉程度，那能和擔任隆勤公司負責人之被告
    及隆勤公司之會計相比，被告向聲請人借土地週轉時，並無介紹隆勤公司之財務
    及營運狀況；原檢察官既認隆勤公司租賃機器之租金甚高，可證明被告確係以購
    買機器款項不足為由，詐騙聲請人土地借其週轉；而隆勤公司資金額度需求甚高
    ，隆勤公司八十三年九月颱風影響受有損失，致訂單量減少，下單延後，財務受
    影響，可證明被告在八十三年向告訴人詐騙土地借其週轉時，其公司資金需求甚
    高，已無支付能力，卻隱瞞其事實，原處分認聲請人信賴隆勤公司之資力及發展
    性，顯有誤解。而蘇永宏確謹介紹被告和聲請人認識而已，並無告訴聲請人有關
    隆勤公司之營業及財務狀況，此有蘇永宏可證。（三）、被告自稱其所得款項係
    用來買機器，其後改稱購買原物料及隆勤公司之週轉金，但究竟用於何處，被告
    並未交代，是否用於購買原物料及週轉金，亦有問題，若用於購買原物料及週轉
    金，被告或其會計林彩月應可提出隆勤公司帳冊說明。且聲請人並非隆勤公司之
    股東，亦未在隆勤公司擔任任何職務，隆勤公司如何經營，和聲請人無任何關係
    ，聲請人亦無從置啄，若被告當初告知聲請人其貸得之款項要用於購買原物料及
    隆勤公司之週轉金，而非用於購買機器，則聲請人不可能同意將土地借其貸款，
    因購買原物料，不須那麼多資金，若隆勤公司須鉅額週轉金週轉，則須要鉅額週
    轉金週轉之公司已經營不善，無支付能力，聲請人那敢把土地借其週轉，並非如
    原處分所認定款項用於購買機械或原料，此對聲請人而言，並無影響。（四）、
    聲請人土地借被告週轉，並未向被告收取分文利息，而其向台灣中小企銀草屯分
    行借款之利息只繳了幾期就拒繳，亦未和台灣中小企銀草屯分行協調解決，其所
    簽發博取聲請人信任之面額二千九百五十萬元、八十五年一月十九日期支票，屆
    期提示亦遭退票，足證被告向告訴人詐騙，以土地貸得款項之初，即無歸還之意
    。若被告並無詐欺意思，隆勤公司縱如原處分所認其後週轉不靈，則應和台灣中
    小企銀草屯分行協商如何解決，而非一走了之，被告之主觀詐欺犯意已極明確。
    （五）、聲請人已高齡七十三歲，又聽不懂國語，是否有陳述「我的意思是說他
    沒有去還錢，不是說他沒有去買機械」，「被告將告訴人之土地設定第二順位抵
    押權給永欣租賃股份有限公司，係經告訴人簽名同意，並將證件等寄到隆勤公司
    」等語，容有誤解，應再勘驗錄音帶確認。（六）、聲請人係已高齡七十三歲之
    老婦人，聲請人並非隆勤公司股東，亦未在隆勤公司任職，隆勤公司如何經營，
    和聲請人無任何關係，因女婿蘇永宏介紹被告認識，被告向聲請人詐稱隆勤公司
    須要買機器，但資金不足，要告訴人土地借其週轉半年，聲請人以為被告只是借
    聲請人土地週轉購買機器半年即還，才受騙將土地借其週轉，聲請人並未向被告
    收取分文利息，聲請人和被告非親非故，和隆勤公司亦無任何關係，不可能毫無
    止境、無限期地將土地借被告或隆勤公司週轉，被告是本件詐欺行為之行為人，
    自是對被告提起詐欺告訴。據上所陳被告所為顯觸犯刑法第三百三十九條第一項
    詐欺取財罪嫌，原檢察官未查明，遽為不起訴處分，經聲請人聲請再議，駁回再
    議之聲請，顯有誤解，而指摘駁回再議處分認事用法顯有違誤云云。為此狀請鈞
    院鑒核，爰依刑事訴訟法第二百五十八條之一規定聲請交付審判。
六、聲請人即告訴人以被告涉嫌詐欺案件，向臺灣臺中地方法院檢察署檢察官提出告
    訴，經該署檢察官以九十一年度偵字第一四○四八號為不起訴處分後，經告訴人
    不服，聲請再議，亦經臺灣高等法院臺中分院檢察署檢察長以九十一年度上聲議
    字第八八五號認為再議為無理由而駁回再議之聲請。而聲請人於九十一年十二月
    九日收受前開再議駁回處分書，並於九十一年十二月十九日委任廖湖中律師向本
    院聲請交付審判等情，業經本院調閱臺灣臺中地方法院檢察署九十一年度偵字第
    一四○四八號偵查卷及臺灣高等法院臺中分院檢察署九十一年度上聲議字第八八
    五號卷宗查明屬實，復有送達證書附於臺灣高等法院台中分院檢察署前開卷內與
    刑事交付審判聲請狀附於本院卷可稽。
七、按刑事訴訟法於九十一年二月八日經修正公布，新增第二百五十八條之一關於交
    付審判之規定，此乃對於「檢察官不起訴或緩起訴裁量權」制衡之一種外部監督
    機制，此時，法院僅在就檢察官所為不起訴或緩起訴之處分是否正確加以審查，
    以防止檢察機關濫權，依此立法精神，法院就聲請交付審判案件之審查，所謂「
    得為必要之調查」，其調查證據之範圍，自應以偵查中曾顯現之證據為限，不可
    就告訴人新提出之證據再為調查，亦不可蒐集偵查卷以外之證據。又依新修正刑
    事訴訟法第二百六十條對於不起訴處分已確定或緩起訴處分期滿未經撤銷者得再
    行起訴之規定，其立法理由說明，本條所謂不起訴處分已確定者，係包括「聲請
    法院交付審判復經駁回者」之情形在內，則法院就聲請交付審判案件之審查，所
    謂「得為必要之調查」，其調查證據範圍，自更應以偵查中曾顯現之證據為限，
    不得就告訴人新提出之證據再為調查，亦不可蒐集偵查卷以外之證據，否則，將
    與刑事訴訟法第二百六十條之再行起訴規定，混淆不清（臺灣高等法院九十一年
    四月二十五日第一次刑庭庭長法律問題研究會議結論意旨參照），合先敘明。
八、本院查：（一）、經本院當庭實施勘驗臺灣臺中地方法院檢察署九十一年度偵字
    第一四四八號九十一年八月七日偵訊筆錄音帶結果：聲請人確實有陳述「我的
    意思是說他沒有去還錢，不是說他沒有去買機械」等語，此有本院九十二年一月
    二十二日當庭實施勘驗之訊問筆錄一份在卷可稽，足見聲請人聲請交付審判之此
    部份理由，顯無足採。（二）、本件聲請人指摘駁回再議聲請之處分書不當者，
    最主要者係以：「若被告當初告知聲請人其貸得之款項要用於購買原物料及隆勤
    公司之週轉金，而非用於購買機器，則聲請人不可能同意將土地借其貸款，因購
    買原物料，不須那麼多資金，若隆勤公司須鉅額週轉金週轉，則須要鉅額週轉金
    週轉之公司已經營不善，無支付能力，聲請人那敢把土地借其週轉，並非如原處
    分所認定款項用於購買機械或原料，此對聲請人而言，並無影響。」等情。惟查
    聲請人雖一再陳明被告借款之目的係用於「購買機器」，然並無任何積極証据以
    資証明等情，業據原不起訴處分書及駁回再議聲請之處分書指駁明確在卷。至於
    聲請人前開陳稱：「原處分認無證據足認雙方有明確約定該筆款項之用途限於購
    買機器，顯有誤解，證人即其女婿蘇永宏即可證明被告係以須要購買機器為由，
    請蘇永宏介紹認識聲請人，向聲請人商借土地週轉，拜託聲請人將坐落雲林縣土
    庫鎮○○段六七０地號之土地借其向台灣中小企銀草屯分行週轉，蘇永宏已證明
    在卷」云云。惟經本院審核前開臺灣臺中地方法院檢察署九十一年度偵字第一四
    ○四八號偵查案卷及臺灣高等法院臺中分院檢察署九十一年度上聲議字第八八五
    號卷宗，證人蘇永宏並未曾有如上之明確證述（參台灣台中地方法院檢察署九十
    一年度偵字第一四○四八號卷第六十九頁，檢察官問：你當時出資多少擔任股東
    ？證人蘇永宏答：約百分之三或五，乙○○說要買機器，是用來吹寶特瓶之機器
    ，要多少錢我不曉得，．．．．．．）。且按茍公司成立初期即已無足夠資金購
    買基本上需具備之機器，則此公司已先天體質不良，當較其後始缺足夠資金購買
    原物料及充當週轉金之公司為狀況不佳。聲請人於其所稱被告所得款項如係用來
    購買機器，始可能同意將土地借其貸款等語，則於詳如前述之資力情況較佳之缺
    乏足夠資金購買原物料及充當週轉金之公司，當更樂於同意將土地借其貸款，應
    可肯認，是聲請人聲請交付審判之此部份理由，要亦無足取。則原不起訴處分書
    及駁回再議聲請之處分書指駁認：「被告所得款項究係用於購買機械或原料，然
    既均係供隆勤公司使用，告訴人並未爭執款項非供隆勤公司使用，則隆勤公司之
    財務及營運狀況如何始應係告訴人須瞭解之重心，至於款項用於購買機械或原料
    ，此對告訴人而言，並無影響，僅係告訴人是否借款之動機考量，難認被告有施
    用詐術。」等情，並無不合之處。（三）、就現有卷證資料中，並無法證實被告
    確有聲請人所指稱之證人蘇永宏已明確證明被告係以須要購買機器為由，請蘇永
    宏介紹認識聲請人，向聲請人商借土地週轉，拜託聲請人將坐落雲林縣土庫鎮○
    ○段六七０地號之土地借其向台灣中小企銀草屯分行週轉之情事，及該證人蘇永
宏係聲請人之女婿，其證詞是否造成偏頗？是否足資採信？亦未經原檢察官審酌
    論列。是縱有前開證據，自概念上而言，應非屬「曾於偵查中顯現之證據」之列
    ，本院自無從予以調查，否則交付審判聲請人將可藉由此方式，漫無限制，濫行
    聲請調查證據，導致訴訟程序之浪費，影響被告之程序權益。（四）、另衡諸前
    開原不起訴處分書及駁回再議聲請之處分書，尚有如前所述之其他種種指駁理由
    ，在在，均尚足以構成原處分之結果，經核亦無明顯違誤之處。（五）、末以，
    臺灣臺中地方法院檢察署檢察官及臺灣高等法院臺中分院檢察署檢察官針對聲請
    人前開聲請交付審判之指述內容，業經為必要之調查、蒐證及詳細論列說明理由
    ，原處分書所為之事實認定、理由說明，均並無明顯悖於經驗法則、論理法則或
    或其他證據法則之情事，本院因認本件並無「告訴人所指摘不利被告之事證未經
    檢察機關詳為調查或斟酌，或不起訴處分書所載理由違背經驗法則、論理法則或
    其他證據法則」等得據以交付審判之事由存在，原處分書以被告並無告訴人所指
    之故意詐欺之犯行，分別予以不起訴處分及駁回再議之聲請，洵屬有據，並無違
    誤之處，是以，本件聲請人仍執陳詞，聲請交付審判，為無理由，應予駁回。
九、依刑事訴訟法第二百五十八條之三第二項前段，裁定如主文。
中      華      民      國    九十二    年      二      月      十      日
                              臺灣臺中地方法院刑事第四庭
                                  審判長法  官    鄭文祺
                                        法  官    楊真明
                                        法  官    洪俊誠
右正本證明與原本無異。
本件不得抗告。
                                        書記官
中      華      民      國    九十二    年      二      月      十      日


司法院資訊處製作；財團法人民間司法改革基金會備份。
